# EPC项目收入确认百分比的选择

提问人：masgqq 时间：2021-05-06 22:12:38
陈版您好，请教合并计算百分比还是单个计算百分比的问题。公司承接了一个EPC施工项目，施工项目包括了 3 个不同项目点；符合时段确认收入；按照完工百分比确认收入的时候，下面两种方式，哪种比较合适。 1 ）每个项目点的已发生成本占该项目点预计成本的比例乘以该项目点的预计收入，这样算出来的 3 个项目点的收入合起来做为主营业务收入。 2 ）按照 3 个项目点合并的已发生成本占合并的预计总成本比例，乘以合并的预计总收入，作为最终的主营业务收入。谢谢陈版的指导！

回答人：chenyiwei
相对而言 1 ）的做法更合理。 2 ）人为地将整个合同的毛利率予以平滑化，可能导致期末成本的不恰当预提或递延。